---
title: "HOMA vs QUICKI with average of the measurements of glucose and insulin"
author: "José Miguel Moya"
date: "21/8/2019"
output:
  pdf_document: default
  html_document: default
---
# Resumen
Traté con las recomendaciones que me hizo en el email. Tomé las fórmulas del artículo y las implementé con los promedios de las mediciones de glucosa e insulina.  Aquí le dejo los resultados obtenidos.

## Leemos los datos
```{r}
est <- read.csv("./Estimations/all_Subjects_Bayes")
```

## Asignando los nombres de las columnas

Asignamos los nombres de los parámetros a las columnas del dataframe después de haberlo convertido a "tabla dataframe" (esto es para poder trabajar mejor con el dataframe).

```{r, message=FALSE}
library(dplyr)

est <- tbl_df(est)

est <- est %>%
    select(V1:V7)

names(est) <- c("G0","Si","p2","k1","k2","k3","k4")
```

## Leemos los datos de glucosa e insulina

```{r, message=FALSE}
library(foreign)
data <- read.spss("./Data/BASE.SAV",use.value.labels=TRUE, max.value.labels=TRUE,
                  to.data.frame=TRUE) 
library(dplyr)

data <- tbl_df(data)
```

## Limpiando un poco los datos para trabajar con lo que nos interesa

```{r}
glucose <- data %>%
    select(Gluc_basal:Gluc_120)

insuline <- data %>%
    select(Insulina_basal:Insulina_120)

glucoseMean <- apply(glucose, 1, mean)

insulineMean <- apply(insuline, 1, mean)

```

# HOMA

```{r}
# SiHOMA = 22.5/(i*g)

SiHOMA = 22.5/(insulineMean*glucoseMean)

est$SiHOMA <- SiHOMA

Si.vs.SiHOMA <- est %>%
    select(Si, SiHOMA) %>%
    print
```

# QUICKI

```{r}
# SiQUICKI = 1/(log(I0) +  log(G0))

SiQUICKI <- 1/(log(insulineMean) +  log(glucoseMean))

est$SiQUICKI <- SiQUICKI

Si.vs.SiQUICKI <- est %>%
    select(Si, SiQUICKI) %>%
    print

```


# Comparando las estimaciones de Si por Bayes vs HOMA y QUICKI

Aquí agregué una columna con el valor absoluto de la diferencia entre el Si obtenido por Bayes y el obtenido por cada uno de los métodos.

```{r}
comparision.Si <- est %>%
    select(Si, SiHOMA, SiQUICKI) %>%
    mutate(difference_Si.vs.SiHOMA = abs(Si-SiHOMA), 
           difference_Si.vs.SiQUICKI = abs(Si-SiQUICKI)) %>%
    print
```

# Conclusiones Parciales

Observando los resultados me parece que el HOMA se acerca bastante a lo que obtuvimos por Bayes mientras QUICKI me parece se aleja un poco más. Habrá que ver si lleva algún otro tipo de análisis. 